臺灣新北地方法院三重簡易庭小額民事判決
111年度重小字第1051號
原      告  鄭尊隆
被      告  李雅婷（原名李宥芸）



上列當事人間請求給付違約金事件，於民國111年8月26日言詞辯
論終結，本院判決如下：
    主  文
被告應給付原告新臺幣壹萬陸仟元，及自民國一百一十一年三月
十二日起至清償日止，按年息百分之五計算之利息。 
訴訟費用新臺幣壹仟元由被告負擔。
本判決得假執行。
    理由要領
一、原告起訴主張：其於民國109年9月18日向被告承租坐落新北
    市○○區○○路00巷000號2樓房屋（下稱系爭房屋），雙方並簽
    訂住宅租賃契約書（下稱系爭租約），約定租賃期間自109
    年10月1日起至110年9月30日止，每月租金新臺幣（下同）1
    6,000元，原告並交付押金2個月，而系爭租約第13條約定：
    「本契約於期限屆滿前，出租人不得；承租人不得終止租約
    。若有一方違約需賠償另一方一個月以下租金額之違約金..
    .。」等情。詎被告竟於租期屆滿前之110年7月17日、20日
    要求原告需提早搬遷而終止系爭租約，原告被迫乃於110年7
    月30日搬離系爭房屋，被告顯已違反前開約定提前終止系爭
    租約，自應賠償原告1個月租金額之違約金16,000元。為此
    ，爰依租賃契約第13條約定，提起本件訴訟，並聲明請求：
    被告應給付原告16,000元，及自起訴狀繕本送達翌日起至清
    償日止，按年息5%計算之法定遲延利息等事實。。
二、被告則求為判決駁回原告之訴，並辯稱：原告雖有提早搬遷
    ，租金亦有付清。但被告從未要求原告提早搬遷，反而是原
    告在110年4、5月間透過仲介向被稱要提早搬走，被告才會
    在同年7月20日找原告，並詢問其何時要搬走。另從雙方於1
    10年4、5月間之Line對話截圖中原告提到：「押金你都同意
    要退，我房子找到馬上搬」等語，亦可知係原告要提早搬遷
    ，並非被告提前終止系爭租約等情。
三、本院得心證之理由如下：
（一）不爭執事如下：
　　　１原告於109年9月18日向被告承租系爭房屋，雙方並簽訂
        系爭租約，約定租賃期間自109年10月1日起至110年9月
        30日止，每月租金16,000元，而系爭租約第13條約定：
        「本契約於期限屆滿前，出租人不得；承租人不得終止
        租約。若有一方違約需賠償另一方一個月以下租金額之
        違約金...。」等情。
　　　２原告已於租期屆滿前之110年7月30日搬離系爭房屋。
（二）本件主要爭點如下：原告於租期屆滿前之110年7月30日搬
      離系爭房屋，系爭租約因而終止，究係原告或被告所為，
      而違反系爭租約第13條約定？說明如下：
　　　１按當事人主張有利於己之事實者，就其事實有舉證之責
        任，民事訴訟法第277條前段定有明文；次按原告對於
        自己主張之事實已盡證明之責後，被告對其主張，如抗
        辯其不實並提出反對之主張者，則被告對其反對之主張
        ，亦應負證明之責，此為舉證責任分擔之原則。
　　　２本件系爭租約存續期間，被告曾於110年7月17日、20日
        要求原告提前搬遷，並找到原告詢問何時搬遷等情，此
        有原告提出之兩造對話錄音光碟暨譯文內容（如附表一
        所示）可資佐證，而被告並不否認在對話中有講到「你
        到底什麼時候要搬走」、「趕快給我搬走」、「我跟你
        說，我退你們押金請你們搬走」等語，足見被告確實有
        提前要求原告搬離系爭房屋，約止系爭租約之行為。
　　　３被告雖以前揭情詞置辯。然原告否認曾於110年4、5月間
        透過仲介向被告說要早搬遷等情，而由被告所提其於11
        0年7月30日與仲介人員間之對話紀錄，亦無法認定原告
        曾於110年4、5月間透過仲介人員向被告說要早搬遷；
        至於被告所提雙方於110年4、5月間之Line對話截圖中
        ，原告雖不否認有提到：「押金你都同意要退，我房子
        找到馬上搬」等語，然其前後文義不明，單從原告所稱
        片斷語句，實難認定原告有提前終止系爭租約之意。 
　　　４本件既係被告提前終止系爭租約，則原告依系爭租約前
        開第13條約定，請被告賠償1個月租金額之違約金16,00
        0元，即屬有據。
四、綜上所述，原告依系爭租約第13條約定，請求被告給付16,0
    00元，及自起訴狀繕本送達翌日即111年3月12日起至清償日
    止，按年息5%計算之法定遲延利息，為有理由，應予准許。
五、本件係依小額訴訟程序所為被告敗訴之判決，爰依職權宣告
    假執行。另本件訴訟費用為1,000元，併依職權確定由敗訴
    之被告負擔。
中　　華　　民　　國　　111 　年　　9 　　月　　16　　日
                       法  官  趙義德
以上正本係照原本作成。
如不服本判決，應於送達後20日內，向本院提出上訴狀，並表明
上訴理由（上訴理由應表明一、原判決所違背之法令及具體內容
。二、依訴訟資料可認為原判決有違背法令之具體事實。）如於
本判決宣示後送達前提起上訴者，應於判決送達後20日內補提上
訴理由書（須附繕本），如未於上訴後20日內補提合法上訴理由
書，法院得逕以裁定駁回上訴。
中　　華　　民　　國　　111 　年　　9 　　月　　16　　日
                       書記官  張裕昌
　　　　　　　　　　　　　　　
附表：
時間 兩造對話錄音譯文內容 備註 110年7月17日晚上20點08分 A:妳有什麼問題嗎 B:我家的門跟妳有仇嗎，我家的門跟你有仇嗎小姐，妳還好吧，妳一天到晚摔我的門做什麼，當初你們不愉快，我跟你說我退你們押金請你們搬走，讓你們舒服自在，我做錯什麼，你用力摔我的門做什麼，這是公物…公共我的公共財產好嗎，妳一天到晚這樣子耶，人的忍耐是有限度的，有沒有搞錯阿，他媽的，女人賤啊，沒賤怎麼生孩子，妳不要在給我犯賤。 C:這是誰說話 A:沒關係，媽媽會保護妳 A為原告之配   偶 B為被告本人 C為原告小孩  110年7月20日早上6點29分 A:誰 B:我三樓房東 A:什麼事 B:不好意思哦，那個...我等一下鋼琴老師會來，不知遒我可以練琴嗎，會不會在被用力摔門，那我的老師會很尷脑耶，請教可以嗎 A:妳可以不要這樣子敲門嗎 B:請教我的老師可以…哦你們上次很大聲犯賤的時候，我也不是…我也希望你們可以不要這樣子嗎 A:妳這樣子會讓我們很害怕，這樣我們不敢住這裡耶 B:我也很害怕耶，你們進來在1樓那個對我大聲，就一直害怕到現在 A:你敲門敲這種...... B:你到底什麼時候要搬走 A:妳敲門敲這種樣子 B:那你們摔門摔這種樣子 A:房子也在找了啊 B:你們摔門摔這種樣子，那我鋼琴老師要來我到底可不可以練鋼琴，還會不會用力摔我的門 A:這樣門是你用壞的吧，不是我用壞的啊 B:我現在是用拍的，你們是用摔的，我會仔細檢査我的門，我現在請問你，你聽的懂國語嗎，我的鋼琴老師會來，可以練鋼琴嗎，你還會不會用力摔我的門，還會不會在罵我犯賤，還會不會叫我不準犯賤 A:我們沒有摔妳的門，也沒有叫妳不要彈鋼琴，也沒有罵過妳啊 B:沒有，什麼都沒有，你的話能聽啊 A:對啊，到底是誰跟你說的啊 B:什麼東西誰跟我說的，我告訴你，我都有錄影，大家走著瞧，我現在告訴你，我等一下我要練鋼琴，你在給我用力摔門試試看 A:我們已經沒有在摔門了啊 B:摔多少次了 A:我門跟本沒有在摔，是妳這種門關門就比較大聲啊 B:別人關都不會，第一年別人關都不會，開什麼玩笑 A:而且不是我們用的都說我們用的 B:整個樓都沒有一個人犯賤，不要在對著這裡說犯賤 A:找房子也需要時間啊 B:我沒有給你時間嗎 A:才幾天的時間怎麼找 B:願意退你押租很好了，你們怎麼傷害別人的，我是孰可忍孰不可忍，我慎重告訴你如果我的老師來，你們在給我摔門的話，大家等著瞧 A:我沒有摔過門啦 B:你的眼晴是睜著還是閉著啊，怎麼都是說瞎話啊 A:是你亂講話吧 B:趕給我搬走 A為原告本人 B為被告本人